臺灣高雄地方法院民事裁定　　　　　　96年度審聲字第1780號
聲　請　人　乙○○
相　對　人　甲○○
上當事人間聲請認可大陸地區判決事件，本院裁定如下：
    主  文
認可中華人民共和國福建省龍海市人民法院西元2003年4 月8 日
（2003）龍經初字第329 號民事確定判決。
聲請費用新台幣壹仟元由相對人負擔。
    理  由
一、聲請意旨以：相對人於民國90年11月至91年12月間陸續向伊
    借款人民幣（下同）71,382.68 元，伊乃向大陸地區福建省
    龍海市人民法院起訴請求，並經該法院於西元2003年4 月8
    日以（2003）龍經初字第329 號判決命相對人給付67,100元
    ，嗣經相對人提起上訴，但於褔建省漳州市中級人民法院（
    2003）漳經終字第79號審理中撤回上訴而確定，該判決書及
    生效證明均經財團法人海峽交流基金會驗證屬實，爰依台灣
    地區與大陸地區人民關係條例第74條第1 項之規定聲請裁定
    認可等語，並提出中華人民共和國福建省龍海市人民法院及
    褔建省漳州市中級人民法院民事判決書、福建省龍海市公證
    處出具（2007）龍證字第586 號、587 公證書及財團法人海
    峽交流基金會（96）南核字第055117號、055122號證明為證
    。
二、按在大陸地區做成之文書，經行政院設立或指定之機構或委
    託之民間團體驗證者，推定為真正；又在大陸地區做成之民
    事確定判決、民事仲裁判斷，不違背台灣地區公共秩序或善
    良風俗者，得聲請法院裁定認可；前開規定，已在台灣地區
    做成之民事確定裁判、民事仲裁判斷，得聲請大陸地區法院
    裁定認可或為執行名義者，始適用之，台灣地區與大陸地區
    人民關係條例第7 條、第74條第1 項、第3 項分別定有明文
    。
三、經查，聲請人主張其與相對人間之借款情事，業經大陸地區
    福建省龍海市人民法院判命相對人給付67,100元確定在案之
    事實，業經其提出中華人民共和國人民法院之民事判決書、
    褔建省龍海市公證處出具之公證書及財團法人海峽交流基金
    會之證明為證，依其形式記載之，應可認為真實。又依上開
    判決內容所載，相對人亦到庭表示承認此部分借款情事，則
    該判決命相對人給付，亦不違背台灣地區之公共秩序及善良
    風俗。另大陸地區業於西元1998年1 月15日通過「最高人民
    法院關於人民法院認可台灣地區有關法院民事判決的規定」
    並自同年5 月26日起施行，故在台灣地區做成之民事確定裁
    判，已得依該規定聲請大陸地區之法院裁定認可。則依上開
    條文規定，並本於互惠原則，本院自得認可大陸地區所做成
    之確定判決。從而，聲請人之聲請，於法有據，應予認可。
四、據上論結：本件聲請為有理由，依非訟事件法第21條第2 項
    、第24條第1 項，民事訴訟法第78條，裁定如主文。
中　　華　　民　　國　　96　　年　　12　　月　　24　　日
                            民事第二庭
                                法　官　林紀元
以上正本係照原本作成。
如對本裁定抗告，須於裁定送達後10日內向本院提出抗告狀。
中　　華　　民　　國　　96　　年　　12　　月　　24　　日
                                書記官　林怡君
